最　高　行　政　法　院　裁　定
                                     100年度裁字第1550號
上  訴  人　陳建芬
          　陳建鑫
共      同
訴訟代理人　周威良　律師
          　張本皓　律師
被 上訴 人　新北市政府稅捐稽徵處
代　表　人　許慈美
上列當事人間地價稅事件，上訴人對於中華民國100年3月29日臺
北高等行政法院99年度訴字第1195號判決，提起上訴，本院裁定
如下：
　　主  文
上訴駁回。
上訴審訴訟費用由上訴人負擔。
　　理  由
一、按對於高等行政法院判決之上訴，非以其違背法令為理由，
    不得為之，行政訴訟法第242條定有明文。依同法第243條第
    1項規定，判決不適用法規或適用不當者，為違背法令；而
    判決有同條第2項所列各款情形之一者，為當然違背法令。
    是當事人對於高等行政法院判決上訴，如依行政訴訟法第24
    3條第1項規定，以高等行政法院判決有不適用法規或適用不
    當為理由時，其上訴狀或理由書應有具體之指摘，並揭示該
    法規之條項或其內容；若係成文法以外之法則，應揭示該法
    則之旨趣；倘為司法院解釋或本院之判例，則應揭示該判解
    之字號或其內容。如以行政訴訟法第243條第2項所列各款情
    形為理由時，其上訴狀或理由書，應揭示合於該條項各款之
    事實。上訴狀或理由書如未依此項方法表明，或其所表明者
    與上開法條規定不合時，即難認為已對高等行政法院判決之
    違背法令有具體之指摘，其上訴自難認為合法。
二、上訴人所有坐落新北○○○區○○段○○○段1-182、1-322
    、1-323、1-391、1-461、1-462及1-475地號等7筆土地（下
    稱系爭土地），原經被上訴人所屬新店分處課徵田賦，迄民
    國95年6月12日經被上訴人所屬新店分處會同地政及農業機
    關清查始發現系爭土地係屬湖山原野樂園用地，非作農業使
    用，核與土地稅法第22條課徵田賦之規定不符，遂以95年9
    月6日北稅新一字第0950019195號函補徵90年至94年地價稅
    差額，分別為90年新臺幣（下同）1,156,120元、91年1,145
    ,421元、92年1,075,687元、93年932,602元、94年932,602
    元，並繼續核定課徵95年地價稅1,085,715元，合計6,328,1
    47元，上訴人不服，申請復查，經復查決定（下稱原處分）
    駁回上訴人之申請，上訴人不服，提起訴願，遭決定駁回，
    遂向原審提起本件行政訴訟求為判決訴願決定及原處分（復
    查決定）均撤銷。經原審判決駁回。
三、本件上訴人對於高等行政法院判決上訴，主張：原審就系爭
    土地是否坐落於湖山原野樂園範圍內，僅以主管機關之意見
    為依據，而漏未斟酌上訴人所提湖山原野樂園水土保持計畫
    圖及臺北縣政府（現為新北市政府）建設局建築執照69建字
    第068號所附地籍圖所示，系爭土地僅有部分位於湖山原野
    樂園範圍內，原審就此足以影響判決結果部分未詳為調查，
    其判決顯不備理由；另依上訴人於原審所提83年及94年原野
    樂園空照圖所示，該樂園於停業後，僅剩大門附近之建物尚
    未拆除完畢，其餘部分均已拆除，栽種林木，回歸農業使用
    ，該樂園既未經營使用，系爭土地即無供湖山原野樂園使用
    之情形，原判決理由不僅前後矛盾，更違反實質課稅原則等
    語。惟查，原判決業已敘明：本件系爭土地既已提供湖山原
    野樂園使用，顯已變更為非農業使用甚明，依法應自實際變
    更使用之次年期起改課地價稅；系爭土地既經建築主管機關
    新北巿政府工務局認定為大同育樂公司湖山原野樂園領有69
    店使字第486號使用執照（69店建字第068號建造執照）之申
    請基地範圍內，即已全部提供湖山原野樂園使用，上訴人主
    張僅有部分位於湖山原野樂園範圍內，顯與建築主管機關依
    職權認定之結果不符，核無可採；又系爭土地上縱為雜木林
    ，且湖山原野樂園現已未對外營業，惟系爭土地確已變更為
    供湖山原野樂園使用，為湖山原野樂園之使用基地範圍，即
    不符合「作農業使用」之要件，被上訴人據此認定應改課徵
    地價稅，於法有據等情。上訴意旨雖以該判決違背法令為由
    ，惟核上訴狀所載內容，或係重述其在原審業經主張而為原
    判決摒棄不採之陳詞，或係就原審取捨證據、認定事實之職
    權行使事項，指摘其為不當，或係就原審所為論斷或駁斥其
    主張之理由，泛言原判決不備理由或理由矛盾，而未具體表
    明原判決究竟有如何合於不適用法規或適用不當、或有行政
    訴訟法第243條第2項所列各款之情形，尚難認為已對原判決
    之如何違背法令有具體之指摘。依首揭規定及說明，應認其
    上訴為不合法，應予駁回。
四、據上論結，本件上訴為不合法。依行政訴訟法第249條第1項
    前段、第104條、民事訴訟法第95條、第78條、第85條第1項
    前段，裁定如主文。
中　　華　　民　　國　　100　 年　　6　　 月　　23　　日
                    最高行政法院第三庭
                        審判長法官　黃　璽　君
                              法官　楊　惠　欽
                              法官　吳　東　都
                              法官　陳　金　圍
                              法官　蕭　惠　芳

以  上  正  本  證  明  與  原  本  無  異
中　　華　　民　　國　　100　 年　　6　　 月　　23　　日
　　　　　　　　　　　　　　　書記官　彭　秀　玲